ja: スナップ取り付け方法: 粘着テープ付き; 打ち込み式; 爪式 (縫製不要); リベット / プレス式 (専用工具使用); ネジ式; 縫い付け式; その他
da: Installationsmetode for tryklås: Med selvklæbende bagside; Til at hamre på; Med tænder (skal ikke sys); Nittet/presset (sættes med værktøj); Skruebagside; Til at sy på; Andet
lt-LT: Spaustukų tvirtinimo būdas: Klijuojama nugarėlė; Prikalama; Su dantukais (nesiuvama); Kniedijama / presuojama (įtvirtinama įrankiu); Užsukama nugarėlė; Prisiuvama; Kita
sk-SK: Metóda inštalácie aplikácie Snap: So samolepiacou zadnou stranou; Na pribitie kladivom; S hrotmi (bez šitia); Nitované/lisované (pomocou nástroja); Skrutkovacie; Na prišitie; Iné
zh-CN: 按扣安装方法: 背胶式; 锤击式; 爪扣（免缝）; 铆钉/压扣（使用工具安装）; 螺纹后盖; 缝合式; 其他
nb: Installasjonsmetode for trykknapp: Selvklebende; Til å slå på; Tannet (sys ikke); Nagle/presset (festes med verktøy); Skrubakside; Til å sy på; Annet
fi: Nepparin kiinnitysmenetelmä: Liimataustainen; Vasaroitava; Piikillinen (ei ommeltava); Niitattu/puristettu (työkalulla asennettava); Ruuvattava; Ommeltava; Muu
sl-SI: Metoda namestitve pritiskača: Z lepilno podlago; Pritrditev s kladivom; Z zobci (brez šivanja); Kovica/stisnjeno (pritrditev z orodjem); Z vijakom zadaj; Za prišitje; Drugo
ru: Метод установки кнопки: На клеевой основе; Установка молотком; На зубцах (без пришивания); На заклёпках/запрессованная (установка инструментом); На винтах; Пришивная; Другое
it: Metodo di installazione del bottone automatico: Con retro adesivo; Con martello; A griffe (senza cucitura); A rivetto/pressione (con strumento); A vite; Da cucire; Altro
hr-HR: Način ugradnje kopče: S ljepljivom poleđinom; Zakucavanje čekićem; Sa zupcima (bez šivanja); Sa zakovicama / prešano (postavljanje alatom); Sa stražnjim vijkom; Za prišivanje; Ostalo
cs: Metoda instalace patentky: Se samolepicí zadní stranou; Natloukací; S hroty (bez šití); Nýtované/lisované (pomocí nástroje); Šroubovací; Našívací; Jiné
vi: Phương pháp cài đặt nhanh: Dán dính; Đóng bằng búa; Ghim (không cần may); Đinh tán/ép (dùng dụng cụ); Vặn vít; May vào; Khác
bg-BG: Метод за монтаж на тик-так копче: С лепило на гърба; С наковаване; С шипове (без шиене); Нит/пресовано (монтирано с инструмент); С винт на гърба; За пришиване; Друг
hu: Patent rögzítési mód: Öntapadós; Ráüthető; Karmos (nem varrható); Szegecselt/préselt (szerszámmal szerelhető); Csavaros hátoldalú; Felvarrható; Egyéb
es: Método de instalación del broche a presión: Con reverso adhesivo; Aplicación con martillo; Con púas (sin costura); Remachado o prensado (con herramienta); Con tornillo trasero; Para coser; Otro
pt-BR: Botão de pressão, método de instalação: Com adesivo; Fixação por martelo; Garras (sem costura); Rebite/prensado (fixação com ferramenta); Rosqueado; Costurado; Outro
pl: Metoda montażu na zatrzask: Samoprzylepne; Wbijane; Na ząbki (bez przyszywania); Nitowane/wciskane (montowane narzędziem); Wkręcane; Przyszywane; Inne
pt-PT: Método de instalação do fecho de mola: Com verso adesivo; Fixação a martelo; Garras (sem costura); Rebite/prensado (aplicado com ferramenta); Com verso de rosca; Para coser; Outro
nl: Bevestigingsmethode drukknopen: Zelfklevend; Hamerbevestiging; Klauwbevestiging (zonder naaien); Klinknagel/geperst (met gereedschap bevestigd); Schroefbevestiging; Opnaaibaar; Anders
ro-RO: Metodă de instalare a capselor: Cu suport adeziv; Aplicare cu ciocanul; Cu pini (fără cusătură); Nit/presat (aplicat cu instrument); Cu înșurubare; Aplicare prin coasere; Alta
en: Snap installation method: Adhesive-backed; Hammer-on; Prong (no-sew); Rivet/pressed (set with tool); Screw-back; Sew-on; Other
de: Anbringungsmethode des Druckknopfes: Selbstklebend; Zum Einschlagen; Zackenring (nähfrei); Genietet/Gepresst (mit Werkzeug befestigt); Mit Schraubverschluss; Zum Aufnähen; Andere
ko: 스냅 설치 방식: 접착식; 해머온; 프롱(무봉제); 리벳/프레스(도구로 장착); 나사식; 봉제식; 기타
fr: Méthode d'installation par encliquetage: À dos adhésif; À frapper; À griffes (sans couture); Rivet/pressé (posé avec un outil); À visser; À coudre; Autre
tr: Çıtçıt montaj yöntemi: Arkası yapışkanlı; Çekiçle çakılan; Tırnaklı (dikişsiz); Perçinli/presli (aletle takılır); Arkası vidalı; Dikilen; Diğer
zh-TW: 暗扣安裝方式: 背膠; 敲擊固定; 爪扣 (免縫); 鉚釘/壓扣 (使用工具安裝); 螺絲固定; 縫合式; 其他
th: วิธีการติดตั้งกระดุมแป๊ก: แปะกาว; ตอก; มีขา (ไม่ต้องเย็บ); ตอกหมุด/กด (ใช้เครื่องมือ); ขันสกรูด้านหลัง; เย็บติด; อื่นๆ
sv: Metod för Snäppmontering: Självhäftande; Slås fast; Klor (syfri); Nitad/pressad (med verktyg); Skruvbaksida; Påsömnad; Övrigt
el: Μέθοδος τοποθέτησης κουμπώματος: Με αυτοκόλλητη πλάτη; Καρφωτό (με σφυρί); Με δοντάκια (χωρίς ράψιμο); Με πριτσίνι/πρεσαριστό (τοποθέτηση με εργαλείο); Με βίδα; Ραφτό; Άλλο